臺灣臺南地方法院刑事判決　　　　　　 100年度簡字第2336號
聲　請　人　臺灣臺南地方法院檢察署檢察官
被　　　告　傅鈺展
上列被告因傷害案件，經檢察官聲請以簡易判決處刑（100年度
偵字第12312號），本院判決如下：
    主  文
傅鈺展傷害人之身體，處拘役貳拾日，如易科罰金，以新台幣壹
仟元折算壹日。
    事實及理由
一、本件犯罪事實及證據，引用檢察官聲請簡易判決處刑書之記
    載（如附件）。
二、按現為四親等以內之旁系血親互為家庭成員，家庭成員間實
    施身體或精神上不法侵害之行為者，均屬家庭暴力，而家庭
    成員間故意實施家庭暴力行為而成立其他法律所規定之犯罪
    ，則應成立家庭暴力罪，家庭暴力防治法第3條第4款、第2
    條第1項、第2項定有明文。被告傷害其兄即告訴人之身體，
    所為係觸犯上開規定之家庭暴力罪。另核被告所為係犯刑法
    第277條第1項之傷害罪。茲審酌被告犯罪動機、手段、與告
    訴人間之親屬關係、告訴人所受之傷勢、犯罪後坦承犯行之
    態度等一切情狀，量處如主文所示之刑，並諭知易科罰金之
    折算標準，以資懲儆。
三、依刑事訴訟法第449條第1項前段、第454條第2項、第450條
    第1項，刑法第277條第1項、第41條第1項前段，刑法施行法
    第1條之1第1項、第2項前段，逕以簡易判決處刑如主文。
四、如不服本判決，得於判決書送達之日起10日內，以書狀敘述
    理由，向本院提出上訴。
中    華    民    國    100    年    10    月    31   日
                  刑事第一庭    法  官  高如宜
以上正本證明與原本無異。
                                書記官  黃憶筑
中    華    民    國    100    年    10    月    31   日
刑法第277條第1項：
傷害人之身體或健康者，處3年以下有期徒刑、拘役或1,000元以
下罰金。
附件：
臺灣臺南地方法院檢察署檢察官聲請簡易判決處刑書
                                    100年度偵字第12312號
    被      告  傅鈺展  男  32歲（民國○○年○○月○日生）
                        住臺南市○○區○○路647巷12之1號
                        居臺南市○○區○○路891巷159號
                        國民身分證統一編號：Ｚ000000000號
上列被告因家庭暴力之傷害案件，業經偵查終結，認為宜以簡易
判決處刑，茲將犯罪事實及證據並所犯法條分敘如下：
        犯罪事實
一、傅鈺展與傅威翔係兄弟關係，屬家庭暴力防治法第3條第4款
    規定之家庭成員關係。傅鈺展於民國100年6月9日晚間10時
    40分許，在臺南市○○區○○路647巷12之1號之住所內，因
    進出住宅問題而與傅威翔發生爭執，詎傅鈺展竟基於傷害他
    人身體之犯意，徒手毆打傅威翔，致傅威翔受有頭部外傷、
    右手指擦傷、右上肢前臂擦傷、右胸壁挫傷等傷害。
二、案經傅威翔訴由臺南市政府警察局永康分局移送偵辦。
        證據並所犯法條
一、訊據被告傅鈺展對於上揭犯行坦承不諱，核與告訴人傅威翔
    指訴情節相符，並有奇美醫療財團法人奇美醫院診斷證明書
    附卷可稽，足認被告自白與事實相符，本件事證明確。被告
    犯嫌應堪認定。
二、核被告傅鈺展所為，係犯刑法第277條第1項之傷害罪嫌。
三、依刑事訴訟法第451條第1項聲請逕以簡易判決處刑。
    此  致
臺灣臺南地方法院
中    華    民    國   100    年    9     月    29    日
                              檢察官  曲  鴻  煜
本件證明與原本無異
中    華    民    國   100    年    10    月    4     日
                              書記官  林  茂  松
附錄所犯法條：
刑法第277條
傷害人之身體或健康者，處 3 年以下有期徒刑、拘役或 1 千元
以下罰金。
犯前項之罪因而致人於死者，處無期徒刑或 7 年以上有期徒刑
；致重傷者，處 3 年以上 10 年以下有期徒刑。